臺灣板橋地方法院民事判決　　　　　　　96年度訴字第2553號
原　　　告　乙○○
被　　　告　甲○○
訴訟代理人　鄭文玲律師
上列當事人間債務人異議之訴事件，經本院於民國96年12月28日
言詞辯論終結，判決如下：
    主  文
原告之訴駁回。
訴訟費用由原告負擔。
  事實及理由
一、原告主張：
(一)、原告依據本院93年度監字第256 號協議，自民國93年11月起
    ，至96年4 月期間內，歷來每月初旬均親自將約定之子女扶
    養費存入被告指定之帳號內。由於經濟不景氣，百業蕭條謀
    生不易，收入極難穩定，為防臨時手頭不便，發生突變狀況
    ，特在收入較佳之際，暫先多加預付，匯入上開被告帳戶內
    ，自95年1 月後每月至96年4 月期間，每月尚預先多付11,0
    00元至31,000元不等。原告於上開期間仍有溢出多加預付儲
    備餘款計281,000 元，可供未來14至15個月子女扶養費費讓
    被告按月支用，倘若連同前93年11月至94年12月所匯寄之現
    款，合併計算，至98年9 月底前仍有子女扶養費儲備款可供
    被告使用。是則在所預先匯寄之溢出儲備款尚未用罄前，自
    無逾期未付子女扶養費之情事。又被告惡意違背協議之約定
    ，無故拒絕原告探視子女，自95年9 月起至今將近1 年未履
    行。原告長期難圓生父與子女之親情萬分痛苦，不得已拒絕
    子女扶養費用之給付。被告主張原告給付子女扶養費有遲誤
    一期未履行，視同未到期部分全部到期標的金額3,030,500
    元之債權云云，並無理由。
(二)、聲明：本院96年度執字第51420 號執行程序及臺灣台北地方
    法院96年執助字第5432號執行程序應予撤銷，訴訟費用由被
    告負擔。
二、被告則以：
(一)、鈞院96年度執字第51420 號執行程序及台北地方法院96年度
    執助字第5432號執行程序，均已終結，且執行法院並已發給
    被告債權憑證，原告提起本件訴訟，已無必要。
(二)、原告每月雖有溢付款項，但乃是因為兩造之兒子李捷罹患血
    小板過低症，需要定期至醫院診治，原告要求被告辭去工作
    ，專心照顧小孩，原告並自願溢付款項給被告補貼家用，故
    該款項非預付子女扶養費。被告並未拒絕原告來探視子女，
    是原告未主動至被告家中接小孩。原告縱使經濟狀況不佳，
    亦不能脫免扶養義務等語置辯。
(三)、聲明：原告之訴駁回，訴訟費用由原告負擔。
三、按執行名義成立後，如有消滅或妨礙債權人請求之事由發生
    ，債務人得於強制執行程序終結前，向執行法院對債權人提
    起異議之訴，強制執行法第14條第1 項前段固有明文。所謂
    強制執行程序終結，係指執行名義之強制執行程序終結而言
    ，執行名義之強制執行程序，進行至執行名義所載債權全部
    達其目的時，始為終結，故執行名義所載債權，未因強制執
    行程序全部達其目的以前，對於某一執行標的物之強制執行
    程序雖已終結，債務人仍得提起異議之訴，但此項異議之訴
    有理由之判決，僅就執行名義所載債權未依強制執行達其目
    的之部分排除其執行力，不能據以撤銷強制執行程序業經終
    結部份之執行處分（司法院院字第2776號解釋可資參照）。
    是債務人異議之訴，係以排除執行名義之執行力為目的，應
    限於強制執行程序終結前提起，始得為之，如強制執行程序
    業已終結，已無阻止強制執行之實益，自不得提起本訴。
四、經查，被告以本院93年度監字第256 號協議筆錄為執行名義
    ，請求本院強制執行原告之財產3,030,500 元及自96年5 月
    1 日起至清償日止，按週年利率百分之五計算之利息，業經
    本院以96年度執字第51420 號執行程序強制執行，並囑託台
    北地方法院96年度執助字第5432號執行程序強制執行，惟上
    開執行結果，執行金額不足清償債權，債權人聲明債務人無
    其他可供執行之財產，本院已依強制執行法第27條規定發給
    債權憑證，此業經本院調取本院96年度執字第51420 號執行
    卷全宗核閱屬實，據此，足認上開執行程序，就已執行之原
    告財產部份，業經終結，債務人即原告已無阻止強制執行之
    實益，自不得就該已終結部份，提起債務人異議之訴。再者
    ，本院96年度執字第51420 號及囑託臺灣台北地方法院96年
    度執助字第5432號執行程序，已因債務人即原告現無財產可
    供執行，而發給債權憑證終結上開執行程序，上開執行案件
    已無其他執行程序可供撤銷。原告主張有消滅或妨礙債權人
    請求之事由縱使屬實，然因本院執行程序業經終結，依上開
    規定，債務人即原告自不得依強制執行法第14條之規定，提
    起本件債務人異議之訴。
五、綜上，原告依強制執行法第14條之規定，主張本院96年度執
    字第51420 號執行程序及囑託臺灣台北地方法院96年度執助
    字第5432號執行程序，有應予撤銷之情事，洵屬無據，本院
    無從准許，應予駁回。
六、因本案事證已臻明確，兩造其餘主張陳述及未經援用之證據
    ，經本院審酌後，認為與判決結果無影響，爰不逐一論述，
    附此敘明。
七、據上論結，本件原告之訴為無理由，依民事訴訟法第78條之
    規定，判決如主文。
中　　華　　民　　國　　96　　年　　12　　月　　31　　日
                  民事第三庭    法　官　邱育佩
以上正本係照原本作成。
如對本判決上訴，須於判決送達後20日內向本院提出上訴狀。
中　　華　　民　　國　　96　　年　　12　　月　　31　　日
                            書記官　王苑琦
